【裁判字號】    95,交聲,57
【裁判日期】    950509
【裁判案由】    違反道路交通管理處罰條例聲明異議
【裁判全文】
臺灣士林地方法院交通事件裁定          95年度交聲字第57號
原處分機關  臺北市交通事件裁決所
異  議  人
即受處分人  甲○○
上列異議人即受處分人因違反道路交通管理處罰條例案件，對於
臺北市交通事件裁決所民國94年12月30日北市裁二字第裁22-ACU
734286號裁決聲明異議（原舉發案號：臺北市政府警察局舉發違
反道路交通管理事件通知單北市警交字大字第ACU734286 號），
本院裁定如下：
    主  文
異議駁回。
    理  由
一、按道路交通管理處罰條例第31條第1 項規定，汽車行駛於道
    路上，其汽車駕駛人或前座乘客未繫安全帶者，處駕駛人新
    臺幣（下同）1,500 元罰鍰；又汽車駕駛人，駕駛汽車有違
    反本條例之行為，經交通勤務警察或依法令執行交通稽查任
    務人員制止時，不聽制止或拒絕停車接受稽查而逃逸者，除
    按各該條規定處罰外，處3,000 元以上6,000 元以下罰鍰，
    並記違規點數1 點，道路交通管理處罰條例第60條第1 項、
    第63條第1 項第1 款亦有明定。
二、原處分意旨略以：異議人即受處分人甲○○所有車牌號碼98
    90-DP 號自用一般小客車，於民國94年10月18日上午8 時14
    分許，在臺北市士林區○○○路○ 段與通河街路口處，因未
    繫安全帶違規，經員警鳴笛示意停車受檢，惟駕駛人未予理
    會逕自駛離，經員警記明車輛廠牌為奧迪、車輛顏色為藍色
    、駕駛人為男性等特徵後，逕行舉發「一、汽車駕駛人行駛
    於道路未繫安全帶。二、攔停不停，加速逃逸（西右轉南）
    」違規，爰依道路交通管理處罰條例第31條第1 項、第60條
    第1 項規定，處罰鍰4,500 元，並依同條例第63條第1 項第
    1 款規定，記違規點數1 點。
三、異議意旨略以：伊當日確有駕車經過系爭地點，舉發單上所
    載違規時間、車輛型號也確實係伊上班會經過的時間及所駕
    車輛無誤，惟伊當日駕車並無未繫安全帶行駛，違反交通安
    全規則之情形，有可能係員警誤認，伊也沒有攔查不停的情
    況，因為系爭地點於上班時間塞車情況嚴重，不可能看到警
    員攔停還加速逃逸，伊根本未見警員有攔停動作，更無加速
    逃逸的行為，據此聲明異議云云。
四、經查：
  (一)異議人即受處分人甲○○於94年10月18日上午8 時14分許，
    駕駛車牌號碼9890-DP 號自用一般小客車，行經臺北市士林
    區○○○路○ 段與通河街路口處之事實，業據異議人自承在
    卷，並有臺北市政府警察局北市警交大字第ACU734286 號舉
    發違反道路交通管理事件通知單影本1 紙附卷可稽，此部分
    事實洵堪認定。
  (二)證人即舉發本件違規事實之臺北市政府警察局士林分局交通
    分隊員警乙○○到庭結證稱：當時我是站在中山北路5 段、
    通河街口路口擔任交通勤務，當時有一個同事余政慶在劍潭
    國小大門口作機車跨越雙黃線的照相取締工作，該位同事有
    看到異議人駕車使用行動電話，並且駕車未繫安全帶，所以
    他就用無線電通報我車號為9890-DP 號、車型為audi、車輛
    顏色為藍色等特徵，我接到通報之後，我就走到馬路中間等
    異議人駕車過來，異議人駕車過來時，已經沒有在使用行動
    電話，待異議人距離我3 至4 公尺時，我看到異議人並沒有
    繫安全帶，所以我就吹哨子，拿指揮棒攔停異議人，我當時
    有穿制服及反光背心，異議人好像視而不見，就直接右轉中
    山北路往南方向離去，所以我就逕行舉發（庭呈手繪現場圖
    ）；當時看到的情形我有記載在舉發單上，且我有記載駕駛
    人為男性；當天異議人是穿白色的衣服，所以很明顯，我當
    時很清楚看到異議人沒有繫安全帶等語明確（參本院95年3
    月16日訊問筆錄），查證人張炳憲與異議人素昧平生，並無
    嫌隙，係依法執行勤務之公務員，當無設詞誣陷致己身負偽
    證重罪之必要，且證人所證本件查獲經過事實，具體明確，
    佐以證人證述已執行取締交通勤務5 年，當時天氣晴朗、光
    線良好，證人視力矯正後達1.0 ，堪認證人應無誤判違規事
    實之虞，本院既查無證據足資證明員警有捏造事實違法取締
    之情事，則執勤警員本其維護交通秩序、安全職責所為之舉
    發，自應受到合法、正確之推定，其證言並無瑕疵而堪採信
    。
  (三)異議人雖辯以：伊駕車均依規定繫妥安全帶行駛，有可能係
    員警誤認云云，惟查，證人乙○○證述係伊同事先發現異議
    人駕車使用行動電話通話，並且未繫安全帶駕車，故以無線
    電通報，證人乙○○才走到路中間嘗試攔停異議人之車，並
    於距離3 至4 公尺時，發現異議人未繫安全帶等語，另本院
    依職權函查異議人所用0000000000號行動電話當日通話紀錄
    ，異議人確有於舉發時間前使用該門號行動電話通話無誤，
    且通話時間僅短短36秒，此有中華電信股份有限公司臺灣北
    區電信分公司臺北南區營運處95年3 月28日函文1 紙附卷可
    稽，由此可證前後2 位員警以目視指認，確認係異議人所駕
    之車輛，車上駕駛人未繫安全帶並以行動電話短暫通話之事
    實，應無誤判之虞。再佐以異議人自承當天確有於系爭時間
    駕車行經該舉發地點，伊根本未見員警有攔停動作云云，本
    件異議人拒絕停車接受稽查逃逸之違規行為事實洵堪認定，
    異議人所辯無非卸責之詞，委不足採。至異議人所辯：舉發
    違規地點於上班時段塞車情況嚴重，不可能看到警員攔停還
    加速逃逸云云，並不影響違規行為之發生，附此敘明。
五、從而原處分機關審酌異議人違規情形，依道路交通管理處罰
    條例第31條第1 項、第60條第1 項規定，對異議人違規行為
    逕行裁處合計4,500 元之罰鍰，並依同條例第63條第1 項第
    1 款記違規點數1 點，核無不當。本件異議為無理由，應予
    駁回。
據上論斷，應依道路交通案件處理辦法第19條，裁定如主文。
中    華    民    國    95    年    5     月    9     日
                  交通法庭法  官  黃潔茹
以上正本證明與原本無異。
如不服本裁定應於送達後5 日內向本院提出抗告狀。
                          書記官  柳瑞宗
中    華    民    國    95    年    5     月    9     日


司法院資訊處製作；財團法人民間司法改革基金會備份。
